【裁判字號】    95,交訴,215
【裁判日期】    951027
【裁判案由】    公共危險等
【裁判全文】
臺灣高雄地方法院刑事判決             95年度交訴字第215號
公  訴  人  臺灣高雄地方法院檢察署檢察官
被      告  丙○○
                    5號
選任辯護人  沈榮生律師
上列被告因公共危險案件，經檢察官提起公訴（95年度偵字第14
430 號），嗣因被告就被訴事實為有罪之陳述，經本院告知簡式
審判程序意旨，並聽取公訴人及被告之意見後，本院合議庭裁定
由受命法官獨任依簡式審判程序審理，判決如下：
    主  文
丙○○駕駛動力交通工具肇事，致人受傷而逃逸，處有期徒刑陸
月，如易科罰金，以參佰元折算壹日。緩刑貳年。
。
    事實及理由
一、本件被告丙○○所犯係死刑、無期徒刑、最輕本刑為3 年以
    上有期徒刑以外之罪，被告於準備程序中就被訴事實為有罪
    之陳述，經法官告知簡式審判程序之旨，並聽取公訴人及被
    告意見後，本院依刑事訴訟法第273 條之1 第1 項、第284
    條之1 之規定，裁定由受命法官獨任進行簡式審判程序。
二、本件犯罪事實部分，除犯罪事實倒數第4 行補充更正為：「
    （丙○○過失傷害部分，業經乙○○撤回告訴，經本院另為
    不受理判決）。詎丙○○於肇事後，明知駕駛人駕車肇事致
    人受傷，應即採取救護或其他必要之措施，並向警察機關報
    告，不得擅自駛離，竟未下車查看乙○○之受傷情形，旋即
    駕車逃離現場。嗣經姓名年籍不詳之路人記下丙○○所駕駛
    之上開自小客車車牌號碼交由乙○○，經報警而循線查獲」
    外，餘均引用檢察官起訴書所載（如附件）。
三、上揭事實，業據被告丙○○於本院審理時坦承不諱，核與告
    訴人乙○○於警詢、偵查中所指訴被告肇事後逃逸情節相符
    ，並有大東醫院95年4 月22日診斷證明書「乙種」、道路交
    通事故現場圖、道路交通事故調查報告表（一）、道路交通
    事故調查報告表（二）、道路交通事故現場圖蒐證相片12張
    在卷可稽（見警卷第8 、11至16頁）。從而本件事證明確，
    被告駕駛動力交通工具肇事、過失傷害人後駕車逃逸之犯行
    ，堪以認定。
四、核被告所為，係犯刑法第185 條之4 駕駛動力交通工具，致
    人受傷而逃逸罪。又被告行為後，如附表所示之易科罰金折
    算標準業經變更，並於95年7 月1 日施行，玆經比較結果，
    裁判時法並未較為有利，從而依刑法第2 條第1 項規定，自
    應適用行為時法，即修正前刑法。爰審酌被告駕車與被害人
    發生擦撞，但肇事後並未救護被害人或報警處理，旋即離開
    現場，置他人生命、身體不顧，本應從重量刑，惟念其犯後
    坦承犯行，態度尚稱良好，且就所涉過失傷害部分已與告訴
    人達成和解，賠償損害，並向本院具狀撤回告訴，有和解書
    及撤回告訴狀各1 份附卷可憑（見本院卷第21至23頁），及
    其犯罪之動機、目的、所造成之損害等一切情狀，酌情量處
    如主文所示之刑，並諭知易科罰金之折算標準，以資懲儆。
五、末查，被告前未曾受有期徒刑以上刑之宣告，素行尚稱良好
    ，有臺灣高等法院被告前案紀錄表可稽，其因過失而犯本案
    ，致告訴人受有傷害，但業已與告訴人達成和解，並給付賠
    償金，有和解書1 份在卷可憑，被告犯後復能坦認犯行，犯
    後態度良好，深具悔意，茲念其僅因一時不慎，致罹刑典，
    其經此偵、審教訓後，應知所警惕，信無再犯之虞，且與告
    訴人成立和解，告訴人已表示不再追究，如前所述，且本院
    審理時蒞庭公訴人以被告業已與告訴人和解，請求給予被告
    緩刑等語（見本院卷第32頁），再刑罰固屬國家對於犯罪之
    人，以剝奪法益之手段，所加之公法之制裁，惟其積極目的
    ，則在預防犯人之再犯，故對於初犯，惡性未深，天良未泯
    者，若因偶然觸法，即置諸刑獄自非刑罰之目的，是本院斟
    酌再三，認所宣告之刑以暫不執行為適當。又刑法第74條有
    關緩刑之規定，業於94年1 月7 日修正公布，並於95年7 月
    1 日施行，惟犯罪在新法施行前，新法施行後，緩刑之宣告
    ，應適用新法第74條之規定，有最高法院95年度第8 次刑庭
    會議決議可資參照，是本件有關緩刑之宣告，自應直接適用
    修正後之刑法第74條第1 項第1 款之規定，宣告緩刑2 年，
    以啟自新。本院審酌被告所犯情節、告訴人所受傷勢、業與
    告訴人和解並給付賠償金等情，認並無對前開對被告所宣告
    之緩刑附加條件之必要，併此敘明。
據上論斷，應依刑事訴訟法第273 條之1 第1 項、第284 條之1
、第299 條第1 項前段、第310 條之2 、第454 條第2 項，刑法
第2 條第1 項前段、第185 條之4 、第74條第1 項第1 款，修正
前刑法第41條第1 項前段，修正前罰金罰鍰提高標準條例第2 條
，判決如主文。
本案經檢察官甲○○到庭執行職務。
中    華    民    國    95    年    10    月    27    日
                  交通法庭    法  官  錢衍蓁
以上正本證明與原本無異。
如不服本判決，應於收受送達後10日內向本院提出上訴書狀。
中    華    民    國    95    年    10    月    27    日
                              書記官  周美
┌───────────────────────────────────────────────┐
│附表：                                                                                        │
├──────┬─────────────┬─────────────┬───────┬────┤
│相關變更條文│行為時法（下稱舊法）之內容│裁判時法（下稱新法）之內容│比  較  理  由│備    註│
├──────┼─────────────┼─────────────┼───────┼────┤
│【易科罰金折│犯最重本刑為5 年以下有期徒│犯最重本刑為5 年以下有期徒│易科罰金折算標│舊法有利│
│算標準變更】│刑以下之刑之罪，而受6 個月│刑以下之刑之罪，而受6 個月│準由銀元300 元│        │
│修正前刑法第│以下有期徒刑或拘役之宣告…│以下有期徒刑或拘役之宣告者│即新臺幣900 元│        │
│41條第1 項前│得以（銀元，下同）1 元以上│，得以新臺幣1000元、2000元│，提高為以新臺│        │
│段、修正前罰│3 元以下折算1 日，易科罰金│或3000元折算1 日，易科罰金│幣1000元、2000│        │
│金罰鍰提高標│。依刑法第41條易科罰金…就│。                        │元或3000元折算│        │
│準條例第2 條│其原定數額提高為100 倍折算│                          │1日           │        │
│→現行刑法第│1 日；法律所定罰金數額未依│                          │              │        │
│41 條 第1 項│本條例提高倍數，或其處罰法│                          │              │        │
│前段        │條無罰金刑之規定者，亦同。│                          │              │        │
├───┬──┼─────────────┴─────────────┴───────┼────┤
│整體比│舊法│易科罰金折算標準為銀元300元即新臺幣900元折算1日                       │舊法較有│
│      ├──┼───────────────────────────────────┤利      │
│較結果│新法│易科罰金折算標準為以新臺幣1000元、2000元或3000元折算1日               │        │
└───┴──┴───────────────────────────────────┴────┘
附錄本判決論罪科刑之法條：
刑法第185條之4：
駕駛動力交通工具肇事，致人死傷而逃逸者，處6月以上5年以下
有期徒刑。


司法院資訊處製作；財團法人民間司法改革基金會備份。
